# 请教一个US GAAP和 IFRs 外币的一个问题

提问人：wuyuan817 时间：2014-03-31 14:02:53
请教诸位老师，
我现在遇到家客户要出具US GAAP的报告，按照ASC 830的要求， 我认定其功能货币为美元， 现在其报表以人民币列示，我在资产负债表日 remeasure 了之后所以汇率差异都进了P&L, 无需进行 translate， 报表也不存在外币报表折算差异这一科目了？
那么IFRs 里面 是否有这样的说法？按道理应该不存在差别，但是我没有找到。 因为境外审计师现在要求我将汇率差异放进外币报表折算差异，影响权益。
请哪位老师指点一下。

回答人：chenyiwei
IFRS下根据IAS 21规定，将functional currency编制的报表折算到其他币种时，折算差额计入“外币报表折算差额”，该项目属于OCI（其他综合收益）中的一项。